【裁判字號】    98,訴,692
【裁判日期】    980630
【裁判案由】    毒品危害防制條例
【裁判全文】
臺灣臺北地方法院刑事判決              98年度訴字第692號
公  訴  人  臺灣臺北地方法院檢察署檢察官
被      告  甲○○
                    現另案在臺灣臺北監獄執行
上列被告因毒品危害防制條例案件，經檢察官提起公訴（98年
度毒偵字第363號），被告於準備程序中就被訴事實為有罪之陳
述，經告以簡式審判之要旨，並聽取當事人之意見後，經本院合
議庭裁定由審判長法官獨任進行簡式審判程序，判決如下：
    主  文
甲○○施用第一級毒品，處有期徒刑玖月。
    事  實
一、甲○○曾因施用毒品案件，經臺灣士林地方法院於94年10月
    24日以94年度毒聲字第514號裁定送觀察勒戒，嗣因認無繼
    續施用毒品傾向，經臺灣士林地方法院檢察署檢察官於94年
    11月23日釋放出所，並以94年度毒偵字第2213號處分不起訴
    確定，又於前案強制戒治執行完畢釋放後5年內，再犯前揭
    施用毒品之罪，經本院以95年度訴字第1905號判決處有期徒
    刑7月確定；又因另犯搶奪、竊盜案件，經本院以95年度訴
    字第1944號判決分別判處有期徒刑1年、6月確定；復於95年
    間再犯施用毒品之罪，經本院以96年度訴字第11號判決處有
    期徒刑7月確定；前揭案件嗣經本院以96年度執減更字第
    4980號裁定減刑，並定應執行刑為有期徒刑1年10月確定，
    於96年5月8日入監執行後，甫於97年10月1日獲准縮短刑期
    假釋出監，並付保護管束，嗣97年12月29日晚上7時許至翌
    （30）日上午11時30分間，甲○○在其位於臺北市萬華區○
    ○○路○段157號11樓之1居所內，基於施用第一級毒品海洛
    因之犯意，以將第一級毒品海洛因加水稀釋後以注射針筒注
    射之方式，接續施用第一級毒品海洛因。嗣於97年12月30日
    上午11時30分許，甲○○騎乘其所竊得之車號BVY-702號重
    機車，至臺北市萬華區○○○路○段260號前搶奪他人手提包
    為警逮捕（業經另案判決），經警得其同意採其尿液送驗結
    果，係呈嗎啡及可待因陽性反應。
二、案經臺北市政府警察局萬華分局移由臺灣臺北地方法院檢察
    署檢察官偵查起訴。
    理  由
一、本件被告甲○○所犯係死刑、無期徒刑、最輕本刑為3年以
    上有期徒刑以外之罪，其於準備程序就前揭被訴事實為有罪
    之陳述，經本院告知簡式審判程序之旨，並聽取其意見後，
    本院合議庭認無不得或不宜改依簡式審判程序進行之處，爰
    依刑事訴訟法第273條之1第1項、第284條之1，裁定由審判
    長法官獨任進行簡式審判程序，合先敘明。
二、訊據被告甲○○對於前揭事實迭於本院準備程序、審理時均
    坦承不諱，有前開本院筆錄可憑，且被告於97年12月30日上
    午11時50分許為警查獲後所採集之尿液，經送臺灣尖端先進
    生技醫藥股份有限公司先以酵素免疫分析法初步檢驗，復依
    氣相層析質譜儀確認檢驗，均呈鴉片類、嗎啡、可待因陽性
    反應，有該公司於98年1月9日所出具之濫用藥物檢驗報告、
    結文及臺北市政府警察局偵辦毒品案件尿液檢體委驗單（檢
    體編號：034309號）各1紙在卷可稽。復有法務部調查局濫
    用藥物實驗室鑑定書、臺北市政府警察局鑑驗通知書各1紙
    足資佐證，被告自白核與事實相符，應堪採信。
三、又查本件被告前因施用毒品案件，經臺灣士林地方法院裁定
    觀察、勒戒後，於94年11月23日因無繼續施用毒品之傾向執
    行完畢出所，後於觀察勒戒執行完畢釋放後5年內已再因施
    用第一級毒品案件，經本院以95年度訴字第1905號判決判處
    有期徒刑7月確定等情，有臺灣高等法院被告前案紀錄表在
    卷可按，其在上揭觀察、勒戒執行完畢釋放後5年內，再犯
    本件施用第一級毒品之罪，並經檢察官依法追訴處罰，是檢
    察官依法追訴，於法並無不合，本院自應依法論科。
四、核被告甲○○所為，係犯毒品危害防制條例第10條第1項之
    施用第一級毒品罪，其施用前持有第一級毒品之低度行為，
    為施用毒品之高度行為所吸收，不另論罪。爰審酌被告前已
    曾因犯毒品、竊盜、搶奪等罪，經本院判刑並減刑確定，甫
    於97年10月1日假釋出監，此有臺灣高等法院被告前案紀錄
    表1份在卷可稽，竟於假釋付保護管束期間，再為本件施用
    毒品之犯行，對於個人身心戕害甚鉅，惟其犯後尚能坦承犯
    行，態度並無不佳，暨其品行、智識程度、所生危害等一切
    情狀，認公訴人於本院審理中所求處之有期徒刑九月等，應
    屬適當，量處如主文所示之刑。至被告用以施用本件毒品所
    用之注射針筒及包裝袋，雖係被告所有，供犯本罪所用之物
    ，業據被告供明在案，但該注射針筒及包裝袋並未扣案，且
    被告供稱已經丟棄而不存在，有前開本院筆錄可佐，亦無證
    據證明迄今仍屬存在，均不另為沒收之諭知，附此敘明。
據上論斷，應依刑事訴訟法第273條之1第1項、第299條第1項前段
，毒品危害防制條例第10條第1項，判決如主文。
本案經檢察官賴秋萍到庭執行職務。
中    華    民    國    98    年    6     月    30    日
                  刑事第五庭    法  官  黃程暉
以上正本證明與原本無異。
如不服本判決應於收受送達後10日內向本院提出上訴書狀，並應
敘述具體理由；其未敘述上訴理由者，應於上訴期間屆滿後20日
內向本院補提理由書（均須按他造當事人之人數附繕）「切勿逕
送上級法院」。
                                書記官  高菁菁
中    華    民    國    98    年    6     月    30    日
附錄本案論罪科刑法條全文：
毒品危害防制條例第10條
施用第一級毒品者，處6月以上5年以下有期徒刑。
施用第二級毒品者，處3年以下有期徒刑。


司法院資訊處製作；財團法人民間司法改革基金會備份。
